【裁判字號】    89,上易,1466
【裁判日期】    891025
【裁判案由】    傷害
【裁判全文】
臺灣高等法院高雄分院刑事判決                  八十九年度上易字第一四六六號
    上  訴  人
    即  被  告  丙○○
右上訴人因傷害案件，不服臺灣屏東地方法院八十九年度易字第四五四號中華民國八
十九年七月十八日第一審判決（起訴案號：台灣屏東地方法院檢察署八十九年度偵字
第一三八五號），提起上訴，本院判決如左：
      主  文
上訴駁回。
    事  實
一、丙○○於民國八十九年一月十七日下午六時許，在屏東市○○路一０一之三號住
    處前，與鄰居王重枝因細故口角，王重枝之弟甲○○見狀即前往理論，乙○○亦
    在現場，詎丙○○竟因此心生不滿，基於傷害之故意，持鋁製球棒一支（未扣案
    ，並經丙○○丟棄）毆打乙○○，使乙○○因而受有左尺骨骨折之傷害。
二、案經乙○○訴由屏東縣警察局屏東分局報請臺灣屏東地方法院檢察署檢察官偵查
    起訴，經原審傳拘無著，經發布通緝後始緝獲到案。
    理  由
一、訊據上訴人即被告丙○○固坦承於右揭時地毆打告訴人乙○○之事實不諱，惟辯
    稱：因當天有人將伊家之花瓶打破，伊問鄰居王重枝，後來她弟弟甲○○就過來
    ，說伊挑釁，即拿磚塊砸伊家之門，乙○○亦拿木棍打伊身體，伊基於自衛，才
    回家取球棒打乙○○云云。經查，右揭事實業據告訴人指訴：「我正要去工作，
    出門看到我哥哥、姊姊正與被告理論，被告就拿球棒出來，朝我打下去，我左手
    去擋而骨折」等語綦詳（本院卷第二八頁），目擊證人即告訴人之兄甲○○亦證
    稱：「當天被告家之花瓶被砸毀，他來我家說是我姊姊砸的，我就叫他不要誣賴
    我們是他先打我，我弟弟乙○○在門口也被他打」等語明確（本院卷第二八頁）
    ，而告訴人因被告之毆打，受有左尺骨骨折之傷害，則有國仁醫院診斷證明書一
    份在卷可稽。綜據上開被告、告訴人、及證人所述，當天被告與告訴人等確有因
    花瓶被砸毀之事而起爭執，至於何人先出手毆打，雙方則各執一詞，惟就被告所
    稱其當時係回家取球棒出來打告訴人一情以觀，被告如遭受告訴人等攻擊，既能
    回到家中，即可滯留家中以避免危難，甚或報警處理，竟捨此不求，復進而持球
    棒外出毆打告訴人，顯係出於一時氣憤之報復心態，而非基於正當防衛，甚為明
    確，所辯係因自衛而毆打云云，洵非足採。被告罪證明確，犯行堪以認定。
二、核被告所為，係犯刑法第二百七十七條第一項之傷害人之身體罪。原審因而依刑
    法第二百七十七條第一項、第四十一條，罰金罰鍰提高標準條例第一條前段、第
    二條之規定，並審酌被告因細故即出手傷人，事後未有悔意等一切情狀，量處有
    期徒刑三月，如易科罰金以銀元三百元折算一日。被告所有，持以傷害告訴人之
    鋁棒一支，既未扣案，又遭被告丟棄，業據被告供明在卷（原審卷第五五頁），
    為免執行之困難，爰不予諭知沒收。認事用法均無不合，量刑亦屬妥適，被告上
    訴意旨，否認犯罪，指摘原判決不當，並提出行政院衛生署嘉南療養院診斷證明
    書一紙，證明其患有「疑似人格疾患，疑似憂鬱症」，惟被告既僅疑似該病症，
    而未確定，且告訴人受有骨折之傷害，傷勢非輕，被告迄未與其和解，自難予以
    寬宥，是其上訴為無理由，應予駁回。
據上論結，應依刑事訴訟法第三百六十八條，判決如主文。
本案經檢察官陳新慶到庭執行職務。
中    華    民    國     八十九     年       十       月     二十五     日
                              臺灣高等法院高雄分院刑事第三庭
                                  審判長法官  莊秋桃
                                        法官  謝宏宗
                                        法官  魏式璧
右正本證明與原本無異。
不得上訴。
                                      書記官  楊茱宜
中    華    民    國     八十九     年       十       月    二十七      日
附錄：本判決論罪科刑法條：
刑法第二百七十七條第一項
傷害人之身體或健康者，處三年以下有期徒刑，拘役或一千元以下罰金。
                                                                        Ｋ


司法院資訊處製作；財團法人民間司法改革基金會備份。
